臺灣嘉義地方法院民事判決
111年度嘉小字第707號
原      告  固德資產管理顧問股份有限公司

法定代理人  王鈺喬  


訴訟代理人  陳柏翰  
被      告  蘇銘輝  
上列當事人間請求給付電信費事件，本院於民國111年8月31日言
詞辯論終結，判決如下：
    主  文
原告之訴駁回。
訴訟費用新臺幣1,000元由原告負擔。
    事實及理由
一、被告經合法通知，未於言詞辯論期日到場，且核無民事訴訟
    法第386條所列各款情形，爰依原告之聲請，由其一造辯論
    而為判決。
二、原告主張：
  ㈠被告於民國103年12月13日起陸續向訴外人遠傳電信股份有限
    公司（下稱遠傳電信）申請門號0000000000、0000000000號
    之行動電話服務使用，惟被告未依約繳納電信費，迄今0000
    000000門號尚積欠新臺幣（下同）14,698元（包括電信費用
    及加值服務費2,890元、專案補貼款6,601元、小額代收服務
    5,207元），0000000000門號尚積欠10,367元（包括電信費
    用及加值服務費598元、專案補貼款5,712元、小額代收服務
    4,057元），共合計25,065元。嗣遠傳電信已於108年12月27
    日與原告簽訂不良債權買賣契約，將上開債權讓與原告。
  ㈡又專案補償款係因被告違約未連續使用約定月數，其門號遭
    提前終止或銷號時方會產生，否則電信業者無權收取此筆款
    項，非電信公司供給電信服務之代價，亦非日常頻繁交易所
    生，與民法第128條第8款規定之立法意旨有間，應無民法第
    127條第8款及民法第126條規定適用。另專案補償款之契約
    目的係電信公司於訂約時提供專案手機或其他優惠，使用戶
    得於申辦門號時即可以優惠價格取得手機或其他優惠，為限
    制用戶取得專案手機或其他優惠後，於短時間内隨意終止契
    約，或累計已繳納電信費金額不多，使電信公司賺取電信費
    利益低於其低價出售或贈與手機之成本，受有用戶債務不履
    行之損害，事先約定用戶違約時，需補償一定之金額，應屬
    「賠償總額預定性之違約金」。至於小額代收費則係遠傳電
    信與被告約定，如被告線上消費選用遠傳小額帳單付款時，
    則被告應於每月電信費結算時一併結算消費款給付遠傳電信
    ，故小額代收費用亦非電信服務之對價，而是類似返還關係
    。因此，專案補貼款12,360元及小額代收費9,264元，均應
    適用民法第125條規定之15年消滅時效。
  ㈢為此，爰依電信契約及債權讓與之法律關係，提起本件訴訟
    ，並聲明：被告應給付原告25,065元，及自108年12月28日
    起至清償日止，按年息百分之5計算之利息。
三、被告雖未於言詞辯論期日到場，惟提出民事支付命令異議狀
    表示本件債務尚有爭執，民法第126條時效5年、第127條時
    效2年，依原告主張自103年12月積欠租金迄今已將近8年，
    時效應已完成等語抗辯。
四、本院之判斷：
　㈠原告主張被告未依約繳納電信費，迄今0000000000門號尚積
    欠14,698元（包括電信費用及加值服務費2,890元、專案補
    貼款6,601元、小額代收服務5,207元），0000000000門號尚
    積欠10,367元（包括電信費用及加值服務費598元、專案補
    貼款5,712元、小額代收服務4,057元），共計25,065元，嗣
    遠傳電信已於108年12月27日將前開債權讓與原告之事實，
    業據提出與所述相符之債權讓與證明書、債權讓與通知書、
    回執、0000-000000申請書暨申請資料、0000-000000申請書
    暨申請資料、0000-000000可攜服務申請書、0000-000000合
    約確認單、帳單（以上見支付命令卷第9-15、21-45頁）、
    電信費繳款通知及小額代收服務繳款通知（以上見本院卷第
    25-74頁）為證，而被告就此部分並未加以爭執，堪認原告
    上開主張為真實。
　㈡按消滅時效，自請求權可行使時起算；時效完成後，債務人
    得拒絕給付；權利因時效消滅者，其效力及於從權利，民法
    第128條前段、第144條1項、第146條分別定有明文。又債務
    人於受通知時，所得對抗讓與人之事由，皆得以之對抗受讓
    人，同法第299條第1項亦有明文。經查：
  ⒈電信費用部分：按商人、製造人、手工業人所供給之商品及
    產物之代價請求權，因2年間不行使而消滅，民法第127條第
    8款定有明文。查電信公司經營電信業務，提供有線、無線
    之電信網路發送、傳輸或接收符號、信號、文字、影像、聲
    音或其他性質之訊息而向使用者收取對價，而現今社會無線
    通信業務益加蓬勃發展，使用至為頻繁，此類債權應有從速
    促其確定之必要性，應認電信服務為電信業者提供之商品，
    而電信費用則為其提供商品之代價。是電信公司對用戶之電
    信費用請求權，應有前開條款2年短期時效之適用。
  ⒉專案補貼款部分：從遠傳電信與被告所簽訂服務申請書，其上「促銷方案內容」均約定：「……2.本專案啟用後24個月內不得退租（含一退一租，轉至2G或預付卡、因違約或違反法令致遭停機者），……實際應繳之專案補貼款以本專案合約未到期之日為單位，按合約總日數比例計算，合約未到期之日數自解約當日起算，計算公式：電信費用補貼款以實際已享語音及上網月租折扣金額（每月享語音月租165元優惠+數據月租271元優惠）×（合約未到期日數/合約總日數）及專案設備補貼款×（合約未到期日數/合約總日數）＝實際應繳專案補貼款（四捨五入計算至整數）。……」等文字（見支付命令卷第23、35頁）以觀，可知該專案補償款係被告申辦上開2個門號時，因同意綁約一定期間而減免之電信服務優惠價差，實質上屬遠傳電信販售商品之代價，非屬違約金，自應與月租費、商品價金等同視之，仍屬電信公司販售商品之代價，應有民法第127條第8款所規定2年短期時效之適用。因此，原告主張專案補貼款係「賠償總額預定性之違約金」，應適用民法第125條規定之15年時效等語，尚非可採。
  ⒊小額代收費用部分：查小額代收費用係消費者使用門號向電
    信公司合作商家購買之遊戲點數或小額商品，商家透過該門
    號及授權交易商品予消費者，並轉向電信公司請領款項，消
    費者依電信帳單通知繳款，無需向商家繳付任何款項，故小
    額代收代付服務費用顯為電信公司以行動通訊網路系統提供
    消費者與店家間商品交易之服務平台，亦屬民法第127條第8
    款所稱之「商品」服務，而應適用2年短期時效。是以，原
    告主張小額代收費用類似返還的關係而非商品的代價關係，
    請求權時效為15年乙節，亦非可採。
  ㈢承前所述，遠傳電信既於108年12月27日將上開債權讓與原告，其後原告於111年6月27日聲請本院依督促程序對被告核發111年度司促字第5282號支付命令，經被告於法定期間合法提出異議，乃以原告支付命令之聲請視為起訴，亦有民事支付命令聲請狀上本院收文章日期戳印可查，顯已逾2年時效期間，且原告復未舉證證明有其他中斷時效或時效應重行起算之事由，足認原告對被告就本件電信費用、專案補貼款及小額代收費用之請求權均已罹於時效而消滅，則依民法第144條第1項規定，被告自得拒絕給付。是被告就原告本件請求為時效抗辯而拒絕給付，即屬有據。　
五、綜上所述，原告依據系爭電信服務契約及債權讓與之法律關
    係，請求被告應給付25,065元，及自108年12月28日起至清
    償日止，按年息百分之5計算之利息，為無理由，應予駁回
    。
六、本件事證已臻明確，兩造其餘主張、攻擊防禦方法及所提之
    證據，均核與本件判決所認結果不生影響，爰毋庸逐一再加
    論述，附此敘明。
七、訴訟費用負擔之依據：依民事訴訟法第436條之19、第78條
    規定，確定訴訟費用額為1,000元（即第一審裁判費），由
    敗訴之原告負擔。
中　　華　　民　　國　　111 　年　　9 　　月　　14　　日
                  臺灣嘉義地方法院嘉義簡易庭
                                  法　官　周欣怡
以上正本係照原本作成。
如對本判決上訴，須於判決送達後20日內向本庭（嘉義市文化路
308之1號）提出上訴狀（均須按他造當事人之人數附繕本）。如
委任律師提起上訴者，應一併繳納上訴審裁判費。
民事訴訟法第436條之24第2項規定：對小額程序之第一審裁判之
上訴或抗告，非以其違背法令為理由，不得為之。
中　　華　　民　　國　　111 　年　　9 　　月　　14　　日
                                  書記官  葉芳如